臺灣板橋地方法院刑事判決　　　　　　　96年度訴字第2156號
公　訴　人　臺灣板橋地方法院檢察署檢察官
被　　　告　乙○○
　　　　　　　　　　（現另案在臺灣臺北看守所附設勒戒
指定辯護人　本院公設辯護人甲○○
上列被告因違反槍砲彈藥刀械管制條例案件，經檢察官提起公訴
（96年度偵字第9841號），本院判決如下：
    主  文
乙○○未經許可，寄藏可發射子彈具有殺傷力之改造手槍，累犯
，處有期徒刑年壹月，併科罰金新臺幣萬元，罰金如易服勞
役，以新臺幣仟元折算壹日。扣案改造手槍壹枝（槍枝管制編
號0000000000，含彈匣壹個）、子彈顆沒收。
    事  實
一、乙○○前因違反毒品危害防制條例案件，經本院以89年度易
    字第4754號判決判處有期徒刑5 月，如易科罰金以銀元300
    元折算1 日確定，於民國91年5 月26日執行完畢。又因詐欺
    案件，經臺灣臺北地方法院以93年度訴字第217 號判決判處
    有期徒刑6 月，如易科罰金，以銀元300 元折算1 日確定，
    於94年7 月19日執行完畢。詎未知悛悔，明知可發射子彈具
    有殺傷力之改造手槍及子彈，係槍砲彈藥刀械管制條例列管
    之槍砲、彈藥，未經許可，不得寄藏，竟於93年7 月間某日
    ，在臺北縣新莊市○○街某處，受某真實姓名年籍不詳、自
    稱「陳國正」之成年男子之託，將所交付可發射子彈具有殺
    傷力之改造手槍1 枝及子彈4 顆，藏放在臺北縣泰山鄉○○
    路○ 段351 巷23號6 樓住處。嗣於96年4 月27日下午6 時25
    分許，在臺北縣泰山鄉○○路○ 段351 巷23號前為警查獲，
    並扣得前開改造手槍1 枝、子彈4 顆。
二、案經臺北縣政府警察局新莊分局報請臺灣板橋地方法院檢察
    署檢察官偵查起訴。
    理  由
一、上揭事實，業據被告乙○○於警詢、檢察官訊問及本院審理
    時坦承不諱，並有改造手槍1 枝、子彈4 顆扣案可資佐證。
    而前開扣案槍枝、子彈經以性能檢驗法、試射法鑑定結果，
    其中改造手槍1 枝，認係由仿FN廠半自動手槍製造之槍枝，
    換裝土造金屬槍管而成，擊發功能正常，可供擊發適用之子
    彈使用，研判具殺傷力；另子彈4 顆，均係土造子彈，具直
    徑7.9 ±0.5mm 金屬彈頭，採樣1 顆試射，可擊發，認具殺
    傷力，亦有內政部警政署刑事警察局96年5 月17日刑鑑字第
    0960065177號槍彈鑑定書1 件附卷足稽，俱徵被告前揭不利
    於己之自白與事實相符。綜上，本案事證明確，被告犯行堪
    予認定。
二、按可發射子彈具有殺傷力之各式槍砲及子彈，分係槍砲彈藥
    刀械管制條例第4 條第1 項第1 款、第2 款所稱槍砲、彈藥
    ，非經中央主管機關許可，不得製造、販賣、運輸、轉讓、
    出租、出借、持有、寄藏或陳列。被告未經許可寄藏之，核
    係犯同條例第8 條第4 項之未經許可寄藏可發射子彈具有殺
    傷力之改造手槍罪及同條例第12條第4 項之未經許可寄藏子
    彈罪（檢察官起訴書係就被告受「陳國正」之託，收置所交
    付可發射子彈具有殺傷力之改造手槍、子彈之犯罪事實提起
    公訴，然於證據並所犯法條欄核論被告所為係犯持有改造手
    槍、子彈罪，顯屬誤載，應予更正）。被告以一寄藏行為，
    同時寄藏改造手槍及子彈，觸犯上開二罪，為想像競合犯，
    應依刑法第55條規定，從一較重之未經許可寄藏可發射子彈
    具有殺傷力之改造手槍罪處斷。又被告有如本判決事實欄所
    述論罪科刑之執行紀錄，有臺灣高等法院被告前案紀錄表、
    法務部全國檢察官線上查詢刑案人犯在監所最新資料表、內
    政部警政署刑案查詢資料在卷可供參憑，其於徒刑執行完畢
    後5 年內故意再犯上開有期徒刑以上之罪，為累犯，應依刑
    法第47條第1 項規定，加重其刑。爰審酌未經許可之槍砲、
    彈藥，其持有及流通危害人身安全、社會秩序至鉅，而為國
    法所厲禁，並經各類教育及傳播媒體廣為宣導週知，被告應
    無不知之理，詎猶恣意寄藏可發射子彈具有殺傷力之改造手
    槍、子彈，藐視公共規範，欠缺守法觀念，應嚴予非難，兼
    衡其素行、智識程度、犯罪之動機、目的、手段，及被告寄
    藏改造手槍、子彈，並無其他犯罪目的，暨其犯後坦承犯行
    ，態度尚稱良好等一切情狀，量處如主文所示之刑，並諭知
    罰金易服勞役之折算標準，資為懲儆。
三、扣案改造手槍1 枝（槍枝管制編號0000000000，含彈匣1 個
    ）、子彈3 顆（原扣得子彈4 顆，其中1 顆經試射擊發而耗
    損，失其違禁物之性質，無庸宣告沒收），核屬違禁物，不
    問為何人所有，應依刑法第38條第1 項第1 款規定沒收之。
據上論斷，應依刑事訴訟法第299 條第1 項前段，槍砲彈藥刀械
管制條例第8 條第4 項、第12條第4 項，刑法第11條前段、第47
條第1 項、第55條、第42條第3 項、第38條第1 項第1 款，判決
如主文。
本案經檢察官朱學瑛到庭執行職務。
中　　華　　民　　國　　96　　年　　8 　　月　　2 　　日
                  臺灣板橋地方法院刑事第三庭
                      審判長法  官  張正亞
                            法  官  蕭胤瑮
                            法  官  廖怡貞
以上正本證明與原本無異。
如不服本判決，應於判決送達後10日內，向本院提出上訴狀，上
訴於臺灣高等法院（須附繕本）。
                            書記官   林惠齡
中　　華　　民　　國　　96　　年　　8 　　月　　2 　　日
※附錄本案論罪科刑法條全文※
槍砲彈藥刀械管制條例第8條
未經許可，製造、販賣或運輸鋼筆槍、瓦斯槍、麻醉槍、獵槍、
空氣槍或第四條第一項第一款所定其他可發射金屬或子彈具有殺
傷力之各式槍砲者，處無期徒刑或5年以上有期徒刑，併科新臺
幣1000萬元以下罰金。
未經許可，轉讓、出租或出借前項所列槍枝者，處5年以上有期
徒刑，併科新臺幣1000萬元以下罰金。
意圖供自己或他人犯罪之用，而犯前二項之罪者，處無期徒刑或
7年以上有期徒刑，併科新臺幣1000萬元以下罰金。
未經許可，持有、寄藏或意圖販賣而陳列第一項所列槍枝者，處
3年以上10年以下有期徒刑，併科新臺幣700萬元以下罰金。
第一項至第三項之未遂犯罰之。
槍砲彈藥刀械管制條例第12條
未經許可，製造、販賣或運輸子彈者，處1年以上7 年以下有期
徒刑，併科新臺幣500 萬元以下罰金。
未經許可，轉讓、出租或出借子彈者，處6月以上5 年以下有期
徒刑，併科新臺幣300 萬元以下罰金。
意圖供自己或他人犯罪之用，而犯前二項之罪者，處3年以上10
年以下有期徒刑，併科新臺幣700萬元以下罰金。
未經許可，持有、寄藏或意圖販賣而陳列子彈者，處5年以下有
期徒刑，併科新臺幣300萬元以下罰金。
第一項至第三項之未遂犯罰之。
